臺灣高等法院刑事裁定
110年度抗字第1439號
抗  告  人  
即 聲 請人  謝諒獲

                    住Jurong Point Post office P.O.Box000,Singapore 000000


上列抗告人因偽造文書案件，聲請交付法庭光碟，不服臺灣臺北
地方法院，中華民國110年8月12日駁回其抗告之裁定（110年度
聲字第155號），提起抗告，本院裁定如下：
    主  文
原裁定撤銷。
    理  由
一、原裁定意旨略以：抗告人即聲請人謝諒獲因偽造文書案件，
    向原審法院聲請交付法庭錄音，經裁定駁回其聲請，因抗告
    人未向原審法院陳報其實際住居所，遂將該裁定送達於抗告
    人案件審理中自行陳報之臺北郵政信箱，然因投箱逾期而遭
    退回，抗告人在我國未設有戶籍址，且無在監或在押情事，
    足見抗告人有住、居所及所在地不明之情形，經對抗告人為
    公示送達，自最後通知公告之日即民國110年2月19日起，經
    30日發生效力，亦即於同年3月21日送達生效，加計抗告期
    間5日，則抗告期間應於同年月26日屆滿，但抗告人卻遲至1
    10年4月22日始提起抗告，顯已逾法定抗告期間，屬違背法
    律上之程式，且無從補正，應予駁回等語。
二、抗告意旨略以：其真正地址始終均在新加坡及美國，請以e-
    mail送達txct10000000il.com及oreact0000000il.com，給
    至少72天在途期間云云。
三、按抗告期間，除有特別規定外，為五日，自送達裁定後起算
    ，刑事訴訟法第406條前段定有明文。其所謂「自送達裁定
    後起算」，係指其裁定書正本業經合法送達者而言。本件抗
    告人為其被訴偽造文書案件之當事人，為接受文書之送達，
    應將其住所、居所或事務所向法院陳明，為刑事訴訟法第55
    條第1項前段所明定。經查，抗告人因偽造文書案件，向原
    審法院聲請交付法庭錄音光碟，原審法院於110年2月18日，
    以110年度聲字第155號裁定駁回其聲請，原審法院按抗告人
    於該案審理中自行陳報之上開臺北郵政信箱送達，然因投箱
    逾期而遭退回，抗告人在我國未設有戶籍址，且無在監或在
    押等情，固有上開送達證書、戶籍查詢資料及被告之在監在
    押資料表可按。然抗告人之「閱卷聲請書」並未記載其住居
    所，原裁定所載抗告人住址為「Jurong Point Post office
     P.O.Box393,Singapore 916414」，如何而來？原裁定並未
    說明，若是抗告人已向原審法院陳明其在新加坡之國外住所
    ，且為原審法院所知悉之事，惟卷內未見原審法院有依刑事
    訴訟法第64條準用民事訴訟法第145條第1項於外國為送達之
    規定，對抗告人上開國外住所送達，則原審法院逕認抗告人
    有住、居所及所在地不明之情形，以公示送達方式送達上開
    裁定，能否謂已合法送達並起算抗告期間，不無研求餘地。
    又應於法定期間內為訴訟行為之人，其住、居所或事務所不
    在法院所在地者，計算該期間時，應扣除在途之期間，刑事
    訴訟法第66條第1項定有明文。依法院訴訟當事人在途期間
    標準第3條規定，當事人非居住於管轄區域內，居住於國外
    亞洲地區者，其在途期間為37日。原審法院既已知悉抗告人
    上開新加坡之國外住所，即使認為該址無法送達，應以公示
    送達為之，何以在計算抗告期間時，未依上開規定加計在途
    期間，亦未見原審裁定理由中予以說明，則抗告意旨指謫及
    此，並非毫無理由。是原審法院遽以抗告逾期為由，裁定駁
    回本件抗告，難認允當，爰撤銷原裁定，由原審法院另為適
    法之處理。　　
據上論斷，應依刑事訴訟法第413條前段，裁定如主文。
中　　華　　民　　國　　110 　年　　12　　月　　13　　日
                  刑事第十四庭  審判長法　官  黃斯偉
                                      法　官  黎惠萍
                                      法　官　許泰誠
以上正本證明與原本無異。
不得再抗告。
                                      書記官  朱子勻
中　　華　　民　　國　　110 　年　　12　　月　　14　　日